【裁判字號】    92,交訴,11
【裁判日期】    920429
【裁判案由】    公共危險等
【裁判全文】
臺灣苗栗地方法院刑事判決                          九十二年度交訴字第一一號
    公  訴  人  臺灣苗栗地方法院檢察署檢察官
    被      告  丁○○
右列被告因公共危險等案件，經檢察官提起公訴（九十二年度偵字第三七八號），本
院判決如左：
    主  文
丁○○服用酒類，不能安全駕駛動力交通工具而駕駛，處拘役伍拾日，如易科罰金，
以參佰元折算壹日；又駕駛動力交通工具肇事，致人傷而逃逸，處有期徒刑陸月，如
易科罰金，以參佰元折算壹日。均緩刑參年，緩刑期內付保護管束。
被訴過失傷害部分，公訴不受理。
    事  實
一、丁○○前因酒醉駕車之公共危險案件，甫於民國九十一年一月二十八日，經本院
    以九十一年度苗交簡字第一八七號判決判處罰金三萬元，並宣告緩刑二年確定，
    尚在緩刑期中，猶不知警惕。復於九十二年一月十九日下午六時許起至同日下午
    八時許止，在苗栗縣造橋鄉香格里拉樂園內飲用二杯高梁酒，已達不能安全駕駛
    動力交通工具之狀態，仍於同日下午八時三十分許，駕駛車牌碼號Ｈ二─九九０
    五號自用小客車，在苗栗縣頭份鎮○○路與文英街口，因其過失而與乙○○騎乘
    ＭＹＰ─五五六號重型機車發生擦撞，致乙○○人車倒地，受有右側脛骨骨折、
    四肢多處擦挫傷等傷害；丁○○駕車肇事致乙○○受傷後，竟不立即救護傷患，
    僅將車輛移往路邊稍微猶豫後，未予救護，即駕車駛離現場，嗣經不詳年籍姓名
    之路人跟隨丁○○之車輛追趕約一百多公尺予以追回，丁○○始駕車折返現場，
    並經路人郭俊宏報警，經警到場處理發現丁○○飲用酒類，且經酒精濃度測試其
    呼氣測試值為每公升達零點八五毫克，顯已不能安全駕駛動力交通工具而查獲。
二、案經乙○○訴由苗栗縣警察局頭份分局移送臺灣苗栗地方法院檢察署檢察官偵查
    起訴。
    理  由
甲、有罪部分：
一、訊據被告丁○○對於右揭因酒醉而不能駕駛動力交通工具及因其肇事致告訴人乙
    ○○受傷後，未予救護，即駕車駛離現場而逃逸，並經路人追回之事實均坦承不
    諱，核與告訴人指訴之情節相符，又經證人郭俊宏於警訊及偵查中、暨處理本件
    肇事之員警甲○○、丙○○於本院審理時證述屬實，並有道路交通事故調查報告
    表、測試觀察記錄表、酒測報告值、載明告訴人所受傷害之診斷證明書、舉發違
    反道路交通管理事件通知書各乙紙及照片五幀等附卷可證，被告之自白核與事實
    相符。是本件事證已臻明確，被告上述犯行均堪認定。
二、核被告所為，係犯刑法第一百八十五條之三酒醉駕車及第一百八十五條之四駕車
    肇事致人受傷而逃逸罪。其所犯上述酒醉駕車、肇事逃逸等二罪間，犯意各別、
    行為互殊，應予分論併罰。爰審酌被告前因酒醉駕車之公共危險案件，甫於九十
    一年一月二十八日經本院以九十一年度苗交簡字第一八七號判決判處罰金三萬元
    ，並宣告緩刑二年確定在案，尚在緩刑期內，又再犯本件公共危險等罪，足見其
    惡性非淺，惟於本院審理時尚知悔悟，而坦承犯行，且勉力籌款與告訴人達成和
    解，賠償告訴人所受損害，有和解筆錄在卷可按等一切情狀，分別量處如主文所
    示之刑，並均諭知易科罰金之折算標準。末查被告前未曾受有期徒刑以上刑之宣
    告，有臺灣高等法院被告全國前案紀錄表在卷可按，被告坦承犯行，尚有悔意，
    其經此偵審程序教訓，當知所警惕而無再犯之虞，本院綜核各情，認對其上述所
    宣告之刑，均認以暫不執行為適當，均併予宣告緩刑三年；緩刑期內並付保護管
    束，以啟自新。
乙、公訴不理部分：
一、公訴意旨另以：九十二年一月二十九日下午八時三十分許，駕駛車牌碼號Ｈ二─
    九九０五號自用小客車，沿苗栗縣頭份鎮○○路由南往北方向行駛，途經該路段
    與文英街口，正左轉時，原應注意車前及左右車輛往來動態，及當時天候良好，
    該路口並無任何障礙物，竟疏未注意，貿然駕車經過該路口，適有乙○○騎乘Ｍ
    ＹＰ─五五六號重型機車，沿對向車道由北往南方向行駛，二車在該路口發生擦
    撞後，乙○○人車倒地，受有右側脛骨骨折、四肢多處擦挫傷等傷害。因認被告
    涉犯刑法第二百八十四條第一項之過失傷害罪嫌云云。
二、按告訴乃論之罪，其告訴經撤回者，應諭知不受理之判決。此為刑事訴訟法第三
    百零三條第三款所明定。本件被告經檢察官以刑法第二百八十四條第一項之過失
    傷害罪提起公訴，依照同法第二百八十七條前段規定係屬告訴乃論之罪，茲經告
    訴人於第一審辯論終結前當庭撤回告訴，爰依上開規定，諭知不受理之判決。
據上論斷，應依刑事訴訟法第二百九十九條第一項前段、第三百零三條第三款，刑法
第一百八十五條之三、第一百八十五條之四、第四十一條第一項前段、第七十四條第
一款、第九十三條第一項，罰金罰鍰提高標準條例第二條，判決如主文。
本案經檢察官黃智炫到庭執行職務。
中      華      民      國    九十二    年      四      月    二十九    日
                                    灣苗栗地方法院刑事第二庭
                                        法  官
右正本證明與原本無異。
如不服本判決，應於送達後十日內向本院提出上訴狀（須附繕本），上訴於臺灣高等
法院臺中分院。
                                        書記官
中      華      民      國    九十二    年      四      月    二十九    日
附錄論罪科刑法條
      刑法第一百八十五條之三
      服用毒品、麻醉藥品、酒類或其他相類之物，不能安全駕駛動力交通工具而駕
      駛者，處一年以下有期徒刑、拘役或三萬元以下罰金。
      刑法第一百八十五條之四
      駕駛動力交通工具肇事，致人死傷而逃逸者，處六月以上五年以下有期徒刑。


司法院資訊處製作；財團法人民間司法改革基金會備份。
